臺灣高等法院高雄分院民事判決　　　　　　 94年度再字第6號
再審原告　　丙○○
　　　　　　甲○○
再審被告　　乙○○
上列當事人間請求損害賠償事件，再審原告對於民國94年01月27
日本院93年度上字第237 號確定判決提起再審，判決如下：
    主      文
再審之訴駁回。
再審訴訟費用由再審原告負擔。
    事實及理由
一、再審原告主張原確定判決違反民法第195 條第1 項第3 項與
    第217 條規定，及最高法院51年（再審原告誤載為52年）台
    上字第223 號與47年台上字第1221號判例，有民事訴訟法第
    496 條第1 項第1 款之情形，而提起再審之訴，係以(一)依學
    者史尚寬著債法總論212 頁、曾隆興著現代損害賠償法論第
    334 頁、星野英一編民法講座等等著作，認原確定判決不以
    命「當庭道歉」或向上開在場之人「寄發謝罪文件」之方式
    替代，或以「在里辦公室刊登道歉廣告」或刊登地方版如高
    雄市版，或刊登其他發行量較小之地方小報，獨要刊登全國
    版，再審被告顯然故意利用謝罪廣告使再審原告公然受辱，
    以圖逞志作威，辱人求勝，並無權利保護必要，難認係回復
    名譽之適當處分。再審被告沒有職業，只有國中畢業，其請
    求鉅額賠償自屬荒唐而過當。且原確定判決未將再審原告丙
    ○○之不動產扣除債務，仍認再審原告丙○○名下有不動產
    億元以上，難認已斟酌具體證據而為適當之裁量。(二)再審被
    告十幾年來對再審原告丙○○及母親、親戚提出民刑訴訟，
    已無結髮之情，顯已違反配偶互相協力保持共同生活之圓滿
    及幸福之婚姻契約義務，顯然與有過失，原確定判決未適用
    民法第217 條規定減輕，反而加重，顯違規定。(三)再審原告
    丙○○與再審被告早經於88年11月19日判決離婚確定，再審
    被告在91年04月間既非再審原告丙○○配偶，自無從有身分
    法益受侵害之情事，原確定判決令再審原告賠償，自屬違反
    民法第195 條第3 項規定等情。其再審聲明求為判決：(一)本
    院93年度上字第237 號確定判決廢棄。(二)駁回再審被告第一
    審之訴及第二審之上訴。(三)再審及前程序第一、二審訴訟費
    用由再審被告負擔。
二、再審被告未受通知亦未提出書狀作何聲明或陳述。
三、按有民事訴訟法第496 條第1 項所列各款情形之一者，固得
    以再審之訴對於確定終局判決聲明不服。但當事人已依上訴
    主張其事由或知其事由而不為主張者，不在此限。又再審之
    訴顯無再審理由者，得不經言詞辯論，以判決駁回之，民事
    訴訟法第502 條第2 項定有明文。本件再審原告主張原確定
    判決有前開民事訴訟法第496 條第1 項第1 款適用法規顯有
    錯誤之情形云云，惟查再審原告就其主張之前開各項情形，
    業據其於原確定判決本案上訴第三審時主張其事由，並經最
    高法院94年度台上字第886 號民事裁定予以審酌認其所述各
    節，係就第二審判決命為辯論及已為論斷者，汎言謂為違法
    ，而非表明有何違背法令之具體內容，此有再審原告94年03
    月14日民事上訴理由狀附於最高法院94年度台上字第886 號
    民事卷內足稽，並經本院調閱原確定判決案件全部卷證核明
    ，是再審原告聲請再審狀所載再審事由，顯已依其第三審上
    訴而為主張，依上開規定，自不得以再審之訴對於原確定判
    決聲明不服。況其所述前開再審事由，係對於原確定判決之
    證據取捨與事實認定而為指摘，尚不足認有何違背法令或現
    存之判例之情事，從而，其執上開理由提起本件再審之訴，
    為顯無理由，應予駁回，並不經言詞辯論為之。
四、據上論結，本件再審之訴為無理由，依民事訴訟法第502 條
    第2項、第78條，判決如主文。
中　　華　　民　　國　　94　　年　　8 　　月　　11　　日
                        民事第一庭
                            審判長法官  黃金石
                            法      官  林紀元
                            法      官  林健彥
以上正本證明與原本無異。
如對本判決上訴，須於判決送達後20日內向本院提出上訴狀，其
未表明上訴理由者，應於上訴後20日內向本院提出上訴理由書（
均須按他造當事人之人數附繕本）。上訴時應提出委任律師或具
有律師資格之人之委任狀，並依附註條文規定辦理。
中　　華　　民　　國　　94　　年　　8 　　月　　11　　日
                            書  記  官  張明賢
附註：
民事訴訟法第466 條之1 ：對於第二審判決上訴，上訴人應委任
律師為訴訟代理人，但上訴人或其法定代理人具有律師資格者，
不在此限。
上訴人之配偶、三親等內之血親、二親等內之姻親，或上訴人為
法人、中央或地方機關時，其所屬專任人員具有律師資格並經法
院認適當者，亦得為第三審訴訟代理人。
第1 項但書及第2 項情形，應於提起上訴或委任時釋明之。
